臺灣宜蘭地方法院刑事判決
110年度交易字第298號
公  訴  人  臺灣宜蘭地方檢察署檢察官
被      告  李麗君


上列被告因過失傷害案件，經檢察官提起公訴（110年度偵字第5
262號），被告於本院準備程序中，就被訴事實為有罪之陳述，
經本院裁定進行簡式審判程序，判決如下：
    主  文
李麗君犯過失傷害罪，處拘役參拾日，如易科罰金，以新臺幣壹
仟元折算壹日。 
    犯罪事實
李麗君於民國110年3月5日8時35分許，騎乘車牌號碼000-000號
  普通重型機車，沿宜蘭縣羅東鎮興東路由南往北方向行駛，行
  至興東路、復興路1段交岔路口時，其車行方向燈光號誌為紅
  燈，李麗君本應注意汽車行駛至交岔路口，其行進、轉彎應遵
  守燈光號誌，而依當時情況，並無不能注意之情事，竟疏未注
  意及此，貿然闖越紅燈，適有李以晴騎乘車牌號碼000-0000號
  普通重型機車，沿復興路1段由西往東，於其方向燈光號誌為
  綠燈時，行經上開交岔路口，見狀後煞避不及，與李麗君所騎
  乘上開機車發生擦撞而人車倒地，致李以晴受有左側膝部挫傷
  及擦傷、左側手肘挫傷及擦傷、左側踝部擦傷等傷害。
案經李以晴訴由宜蘭縣政府警察局羅東分局報告臺灣宜蘭地方
  檢察署檢察官偵查起訴。 
    理  由
證據能力部分： 
　本案被告李麗君所犯係死刑、無期徒刑或最輕本刑為3年以上
  有期徒刑或高等法院管轄第一審案件以外之罪，其於準備程序
  期日就被訴事實為有罪之陳述，經本院告知簡式審判程序之旨
  ，並聽取公訴人、被告李麗君之意見後，依刑事訴訟法第273
  條之1第1項規定裁定進行簡式審判程序。是本案之證據調查，
  依刑事訴訟法第273條之2規定，不受同法第159條第1 項、第1
  61條之2、第161條之3、第163條之1及第164條至第170 條規定
  之限制，先予敘明。
認定本案犯罪事實之證據及理由： 
㈠上揭犯罪事實，業據被告李麗君於警詢、偵訊、本院準備程序
  及審理時均坦承不諱，核與證人即告訴人李以晴於警詢、偵訊
  之證述大致相符，並有宜蘭縣政府警察局羅東分局道路交通事
  故現場圖、道路交通事故調查報告表㈠㈡、道路交通事故當事人
  酒精測定紀錄表、道路交通事故肇事人自首情形紀錄表各1份
  、警方現場採證照片25張、案發當時路口監視器錄影畫面翻拍
  照片4張、羅東博愛醫院診斷證明書1份、宜蘭縣政府警察局道
  路交通事故初步分析研判表1份在卷可稽，足認被告李麗君具
  任意性之自白與事實相符，堪信為真。
㈡按汽車行駛至交岔路口時，其行進、轉彎，應依下列規定：一
  、應遵守燈光號誌。道路交通安全規則第102條第1項第1款定
  有明文。被告李麗君駕駛車輛行駛於道路上，自應遵守上開規
  定。而肇事當時為白天、該路段路面濕潤、無缺陷、無障礙物
  、視線良好，為鋪設柏油之道路，此為道路交通事故調查報告
  表㈠所載明，足徵被告李麗君於客觀上應無不能注意之情形，
  竟疏未注意及此，行經前開交岔路口時，疏未注意其行向之燈
  光號誌為圓形紅燈，未具有路權，不得進入路口，卻未遵行號
  誌管制而逕行進入交岔路口，致與告訴人李以晴所騎乘之機車
  發生擦撞，告訴人李以晴因而受有上開傷勢，被告李麗君之過
  失行為與告訴人李以晴所受傷害間顯具有相當因果關係。本件
  事證明確，被告李麗君犯行洵堪認定，應予依法論科。
論罪科刑： 
㈠核被告李麗君所為，係犯刑法第284條前段之過失傷害罪。 
㈡本案係經報案人或勤指中心轉來資料，未報明肇事人之姓名，
  處理人員即警員前往現場處理，被告李麗君在場，並當場承認
  其為肇事人，有宜蘭縣政府警察局羅東分局公正派出所道路交
  通事故肇事人自首情形紀錄表在卷足參（見警卷第13頁），堪
  認被告李麗君於具有偵查犯罪權限之公務員發覺上開犯行前，
  即當場承認其為肇事人，並願受裁判，是被告李麗君合於自首
  要件，依刑法第62條前段規定，減輕其刑。 
㈢爰以行為人之責任為基礎，審酌被告李麗君駕駛動力交通工具
  參與道路交通，本應遵守交通規則，竟疏未注意而違規，以致
  告訴人李以晴受有前開傷害，所為實應非難；兼衡被告李麗君
  雖坦承犯行並與告訴人李以晴在本院達成和解，但卻未能信守
  承諾，善盡誠意，勉力履行應盡之和解條件等節；暨其過失程
  度、告訴人李以晴所受之傷勢；復考量其國中肄業智識程度、
  目前無業、家境貧寒、須扶養雙親等一切情狀，量處如主文所
  示之刑，並諭知易科罰金之折算標準，以資懲儆。 
據上論斷，應依刑事訴訟法第273條之1第1項、第299條第1項前
段，判決如主文。
本案經檢察官梁光宗提起公訴，檢察官張學翰到庭執行職務。 
中　　華　　民　　國　　110 　年　　12　　月　　30　　日
                  刑事第五庭  法  官　陳嘉瑜
以上正本證明與原本無異。
如不服本判決應於收受判決後20日內向本院提出上訴書狀，並應
敘述具體理由；其未敘述上訴之理由者，應於上訴期間屆滿後20
日內向本院補提理由書（均須按他造當事人之人數附繕本），切
勿逕送上級法院。　　　　　　　　　　　　 
中　　華　　民　　國　　110 　年　　12　　月　　30　　日
                              書記官  林家君
附錄本案論罪科刑法條全文：
刑法第284條
因過失傷害人者，處一年以下有期徒刑、拘役或十萬元以下罰金
；致重傷者，處三年以下有期徒刑、拘役或三十萬元以下罰金。